臺灣臺南地方法院民事裁定
                                   110年度消債救字第11號
聲  請  人  葉品麟即葉吉祥


代  理  人  楊惠雯律師

上列聲請人依消費者債務清理條例聲請清算事件（本院110年度
消債清字第59號），聲請暫免繳納費用，本院裁定如下：
    主  文
本件准予暫免繳納清算費用。
    理  由
一、聲請意旨略以：聲請人現為工地臨時工，每月收入不逾新臺
    幣（下同）15,000元，尚需扶養未成年子女葉００、高齡逾80
    歲母親，每月入不敷出，名下亦無其他財產，且經財團法人
    法律扶助基金會臺南分會（下稱法律扶助基金會臺南分會）
    審查通過，指派律師協助聲請人為清算程序，聲請人實已無
    額外之金錢能夠支應清算程序所需預納之費用，爰依消費者
    債務清理條例（下稱消債條例）第7條第1項之規定，聲請本
    院准予暫免繳納清算程序費用等語。
二、按聲請更生或清算，徵收聲請費1,000元。郵務送達費及法
    院人員之差旅費不另徵收。但所需費用超過應徵收之聲請費
    者，其超過部分，依實支數計算徵收。前項所需費用及進行
    更生或清算程序之必要費用，法院得酌定相當金額，定期命
    聲請人預納之，逾期未預納者，除別有規定外，法院得駁回
    更生或清算之聲請。次按債務人聲請清算而無資力支出前條
    費用者，得聲請法院以裁定准予暫免繳納。無資力支出費用
    之事由，應釋明之。再按關於更生或清算之程序，除本條例
    別有規定外，準用民事訴訟法之規定，消債條例第6條、第7
    條第1項、第2項及第15條分別定有明文。又經分會准許法律
    扶助之無資力者，其於訴訟或非訟程序中，向法院聲請訴訟
    救助時，除顯無理由者外，應准予訴訟救助，不受民事訴訟
    法第108條規定之限制，法律扶助法第63條復有明定。而法
    律扶助法第63條規定乃民事訴訟法有關訴訟救助一節之特別
    規定，依消債條例第15條規定之意旨，亦當在準用民事訴訟
    法規定之範圍內。
三、經查，聲請人前向本院聲請前置調解，並繳納調解聲請費1,
    000元，惟債務人於調解不成立後逾20日始向本院聲請清算
    ，並由本院110年度消債清字第59號受理在案，是債務人仍
    須另行繳納清算聲請費1,000元；且依消債條例第6條第2項
    及第3項規定，聲請人仍可能須繳納郵務送達費、法院人員
    差旅費及進行清算程序之必要費用等，故其聲請暫免繳納費
    用自有實益，先予敘明。
四、又查，聲請人主張其聲請清算而無資力支出上開費用等情，
    業據其提出財政部南區國稅局107-109年度總合所得稅各類
    所得資料清單暨全國財產稅總歸戶財產查詢清單、法律扶助
    基金會臺南分會審查表（申請編號：0000000-C-020、准予
    全部扶助）各1份以為釋明，應堪憑採；且依聲請人所為主
    張及卷內資料予以觀察，亦難認其聲請顯無准許之望，依前
    開說明，聲請人聲請暫免繳納清算費用，於法並無不合，爰
    裁定如主文。
中　　華　　民　　國　　110 　年　　8 　　月　　23　　日
                  民事第二庭    法  官  洪碧雀
以上正本證明與原本無異。
本裁定不得抗告。
中　　華　　民　　國　　110 　年　　8 　　月　　23　　日
                                書記官  林政良